臺灣嘉義地方法院民事簡易判決
110年度嘉簡字第574號
原      告  江林敏  

被      告  吳羿葦  

訴訟代理人  蔡譯瑩  
上列當事人間請求侵權行為損害賠償事件，本院於民國110年11
月18日言詞辯論終結，判決如下：
    主  文
被告應給付原告新台幣（下同）726,484元。
原告其餘之訴駁回。
訴訟費用由被告負擔5分之3，餘由原告負擔。
本判決第1項得假執行。但被告如以726,484元為原告預供擔保，
得免為假執行。　　
    事實及理由
一、原告主張：被告於民國109年6月4日晚間，駕駛車牌號碼000
    -0000號自用小客車（下稱被告車輛），沿嘉義市新民路由
    北往南方向行駛，原應注意駕駛汽車穿越交岔路口時，應遵
    守行車管制號誌（紅綠燈）之指示，於行向之號誌為紅燈時
    ，應停等至綠燈才能通行，且依當時之情形，並無不能注意
    之情事，而於同日晚間9時35分許，途經嘉義市新民路、南
    京路交岔路口（下稱系爭交岔路口）時，適嘉義市新民路之
    行向為紅燈，竟貿然穿越系爭交岔路口，適有原告騎乘車牌
    號碼000-0000號普通重型機車（下稱原告機車），自南京路
    由東向西方向行駛穿越系爭交岔路口，因閃避不及，兩車相
    撞，致原告人車倒地（下稱本件事故），受有左鎖骨骨折、
    左股骨頸骨折、骨盆骨折、薦椎骨折等傷害（下稱本件傷害
    ）。原告因本件事故受有上述傷害，為治療休養，自109年6
    月5日至110年4月10日請假，原告108年度所得為596,050元
    ，上述請假期間無法工作，受有薪資損失506,324元；又原
    告因被告不法侵害行為，身心痛苦異常，身上留下許多傷疤
    及後遺症，原告請求被告賠償精神慰撫金693,676元。綜上
    ，本件事故係因被告未遵守交通號誌闖紅燈所致，被告應負
    全部之過失責任，然被告於事發後對原告不聞不問，對於調
    解賠償事宜毫不積極，爰依侵權行為之法律關係提起本訴，
    請求被告賠償原告不能工作之損失及精神慰撫金等語，並聲
    明：被告應給付原告1,200,000元。
二、被告則辯以：對於原告主張因本件事故受傷，請假期間為10
    9年6月5日至110年4月10日，及上開不能工作期間之薪資損
    失為506,324元均不爭執，惟依原告之傷勢狀況，原告請求
    之精神慰撫金過高；另原告已由訴外人富邦產物保險股份有
    限公司給付強制險醫療給付79,840元，依強制汽車責任保險
    法第32條之規定，原告請求之金額應扣除上開已請領之保險
    給付。對於被告就本件事故應負全部過失責任不爭執。並聲
    明：㈠、原告之訴駁回。㈡、如受不利判決，願供擔保，請准
    宣告免予假執行（本院卷第151頁）。
三、法院之判斷：
㈠、按因故意或過失，不法侵害他人之權利者，負損害賠償責任
    ；汽車、機車或其他非依軌道行駛之動力車輛，在使用中加
    損害於他人者，駕駛人應賠償因此所生之損害；不法侵害他
    人之身體或健康者，對於被害人因此喪失或減少勞動能力或
    增加生活上之需要時，應負損害賠償責任；不法侵害他人之
    身體、健康、名譽、自由、信用、隱私、貞操，或不法侵害
    其他人格法益而情節重大者，被害人雖非財產上之損害，亦
    得請求賠償相當之金額。民法第184條第1項前段、第191條
    之2前段、第193條第1項、第195條第1項前段分別定有明文
    。原告主張被告有前揭侵權行為，致原告受有本件傷害之事
    實，為被告所不爭執，且被告前揭過失傷害行為，業經本院
    以110年度嘉交簡字第15號刑事判決，判處有期徒刑4月確定
    （下稱系爭刑案），復經本院依職權調閱系爭刑案卷宗核閱
    無訛，自堪信為真實。又依本件事故資料，可知被告駕駛被
    告車輛，行經行車管制號誌路口，未依號誌指示行駛（闖紅
    燈），致碰撞原告機車所致，被告就本件事故之發生確有過
    失，且被告應負全部肇事責任。因此，被告應就原告因本件
    事故所受損害負賠償責任。
㈡、茲就原告請求分述如下：
１、不能工作損失506,324元：
　　原告主張其因本件傷害受有不能工作損失506,324元，為被
    告所不爭執（本院卷第180頁），是原告此部分之請求，為
    有理由。
２、精神慰撫金693,676元：
　　按慰撫金之賠償，其核給之標準固與財產上損害之計算不同
    ，然非不可斟酌雙方身分資力與加害程度，及其他各種情形
    核定相當之數額。又民法第195條第1項雖規定不法侵害他人
    之身體、健康者，得請求賠償相當金額之非財產上之損害，
    惟所謂相當，除斟酌雙方身分資力外，尤應兼顧加害程度與
    其身體、健康影響是否重大以為斷（最高法院89年度台上字
    第1952號裁判意旨參照）。原告因被告前揭侵權行為而受有
    本件傷害，其精神上受有相當之痛苦，可堪認定。經審酌兩
    造之身分、地位、經濟能力（有兩造稅務電子閘門財產所得
    調件明細表《因屬個人隱私，僅予參酌，不予揭露》可參）、
    被告侵害行為情節、原告受有本件傷害之程度及其精神所受
    打擊之程度等一切情狀，認原告請求之慰撫金693,676元，
    尚嫌過高，應核減為300,000元。
㈢、綜上，原告所受之損害金額共計806,324元。
四、按因汽車交通事故致受害人傷害或死亡者，不論加害人有無
    過失，請求權人得依本法規定向保險人請求保險給付或向財
    團法人汽車交通事故特別補償基金請求補償；保險人依本法
    規定所為之保險給付，視為被保險人損害賠償金額之一部分
    ；被保險人受賠償請求時，得扣除之，強制汽車責任保險法
    第7條、第32條亦定有明文。原告已領取強制險理賠金額79,
    840元，為兩造所不爭執（本院卷第159頁），依上開規定，
    原告請求之金額應扣除強制險理賠金額79,840元。從而，原
    告得請求賠償之金額為726,484元。
五、綜上所述，原告依侵權行為之法律關係，請求被告應給付原
    告726,484元，為有理由，應予准許；逾此部分請求，則無
    理由，應予駁回。
六、本件事證已臻明確，兩造其餘之攻擊或防禦方法，經本院斟
    酌後，認為均不足以影響本判決之結果，自無一一詳予論駁
    之必要。
七、本件係屬民事訴訟法第427條訴訟適用簡易程序所為被告部
    分敗訴之判決，依同法第389條第1項第3款規定，應依職權
    宣告假執行，並依同法第392條第2項規定，依被告聲請宣告
    被告如預供擔保，得免為假執行。
八、訴訟費用負擔之依據：民事訴訟法第79條。　　
中　　華　　民　　國　　110 　年　　12　　月　 　2　　日
                           臺灣嘉義地方法院嘉義簡易庭
                                  法　官　陳美利
以上正本係照原本作成。
如對本判決上訴，須於判決送達後20日內向本庭（嘉義市文化路
308之1號）提出上訴狀（均須按他造當事人之人數附繕本）。如
委任律師提起上訴者，應一併繳納上訴審裁判費。
中　　華　　民　　國　　110 　年　　12　　月　 　2　　日
                                  書記官  林金福